【裁判字號】    91,易,3439
【裁判日期】    920227
【裁判案由】    賭博等
【裁判全文】
臺灣板橋地方法院刑事判決                        九十一年度易字第三四三九號
    公  訴  人  臺灣板橋地方法院檢察署檢察官
    被      告  甲○○
                乙○○
                丙○○
右列被告因賭博等案件，經檢察官提起公訴（九十一年度偵字第一九０一九、二０八
九０號），本院判決如左：
    主  文
甲○○連續違反未依電子遊戲場業管理條例之規定辦理營利事業登記，不得經營電子
遊戲場之規定，處有期徒刑參月，如易科罰金，以參佰元折算壹日。扣案如附表一、
二所示之物均沒收。
乙○○共同連續在公眾得出入之場所賭博財物，處罰金肆仟元，如易服勞役，以參佰
元折算壹日。扣案如附表二所示之物均沒收。
丙○○在公眾得出入之場所賭博財物，處罰金貳仟元，如易服勞役，以參佰元折算壹
日。扣案如附表二所示之物均沒收。
    事  實
一、甲○○係位於台北縣五股鄉○○路○段五一之一號「喜翔超商」負責人，明知未
    辦理電子遊戲場業之營利事業登記，不得經營電子遊戲場業，而其所經營之「喜
    翔超商」並未辦理電子遊戲場業之營利事業登記，竟基於經營電子遊戲場之概括
    犯意，先於民國九十一年八月二十六日起在上址公眾得出入之場所內擺設如附表
    一所示之電子遊戲機具，供不特定人把玩，而經營電子遊戲場業務。嗣於九十一
    年九月一日凌晨二時十分許，為警在上址查獲，並扣得其所有如附表一所示供其
    經營電子遊戲場業所用之電子遊戲機具，然並未發覺有賭博情事。甲○○於同日
    即九十一年九月一日起則僱用乙○○擔任店員工作，月薪約新台幣（下同）二萬
    元。後約自同年月九日起，甲○○復基於同前之經營電子遊戲場之概括犯意，在
    上址擺設如附表二編號一所示之電子遊戲賭博機具，供不特定人把玩，而經營電
    子遊戲場業，且與乙○○基於連續賭博之概括犯意聯絡，由乙○○擔任開分及兌
    換現金之工作，其把玩方式為賭客以一比十之比例以現金兌換代幣後，可任意押
    注，如押中可得倍數不等之積分，於遊戲結束後再以積分總數依原開分比例兌換
    現金，如未押中，賭資即歸甲○○取得，二人即共同以此方式在上址公眾得出入
    之場所與不特定之客人賭博財物。嗣於九十一年九月二十三日下午四時三十分許
    ，適有賭客丙○○在上址以電子遊戲賭博機具海王子（小瑪莉）與甲○○、乙○○等人賭博財物時，為警在上址當場查獲，並扣得如附表二編號一所示之電子遊
    戲賭博機具，及如附表二編號二所示兌換籌碼處之財物。
二、案經台北縣政府警察局蘆洲分局報告臺灣板橋地方法院檢察署檢察官偵查起訴。
    理  由
一、右揭事實，業據被告甲○○、乙○○、丙○○坦承不諱，其等三人所述之情節亦
    互核相符，且有台北縣政府警察局蘆洲分局搜索、扣押筆錄、扣押物品目錄表、
    扣押物品收據、代保管條、電動玩具保管清單各乙紙、台北縣政府警察局蘆洲分
    局現場記錄、喜翔超商電玩擺設相關位置圖各二紙、查獲現場照片三幀附卷可稽
    ，及如附表一、二所示之物扣案可證，足徵被告三人自白均與事實相符，本件事
    證明確，被告三人犯行均洵堪認定。
二、按未依電子遊戲場業管理條例規定辦理營利事業登記者，不得經營電子遊戲場業
    ，該條例第十五條定有明文，核被告甲○○未辦理經營電子遊戲場業之營利事業
    登記，即經營電子遊戲場業業務之所為，係違反該條例第十五條規定，應依同條
    例第二十二條規定論處，其擺設電子遊戲賭博機具，並以其所擺設電子遊戲機具
    為賭具，雇用被告乙○○在上址從事開分及兌換現金之工作，而與被告丙○○等
    賭客賭博財物，核被告甲○○所為，係犯電子遊戲場業管理條例第二十二條之罪
    及刑法第二百六十六條第一項之賭博罪。被告乙○○、丙○○則係犯刑法第二百
    六十六條第一項之賭博罪。被告甲○○先後二次未辦理經營電子遊戲場業之營利
    事業登記，而經營電子遊戲場業業務之所為，及被告甲○○、乙○○二人先後多
    次在公眾得出入之場所賭博財物犯行，均時間緊接，犯罪構成要件相同，所犯罪
    名又屬同一，顯係基於概括犯意反覆而為，為連續犯，應依刑法第五十六條規定
    各論以一罪，並均加重其刑。又被告甲○○所犯上開電子遊戲場業管理條例第二
    十二條之罪及在公眾得出入之場所賭博財物罪間，有方法結果之關係，為牽連犯
    ，應依刑法第五十五條後段規定從一重之電子遊戲場業管理條例第二十二條之罪
    處斷。被告甲○○、乙○○就賭博犯行，有犯意聯絡及行為分擔，俱為共同正犯
    。爰審酌被告甲○○經營超商不思賺取正當收入，竟擺放電子遊戲機具，經營其
    本不得經營之項目，且甫為警查獲，並扣得電動機具，旋再擺設電動遊戲賭博機
    具，且與他人賭博財物，藉以從中獲取不法利益，非但助長社會僥倖心理，亦影
    響社會正常經濟活動，惟擺設電動賭博機具經營之期間非長；而被告乙○○與被
    告甲○○共同為賭博犯行，然被告乙○○僅受雇於被告甲○○；被告丙○○僅為
    一次賭博犯行；兼衡被告三人犯罪之動機、目的、手段、犯罪後均坦承犯行態度
    良好等一切情狀，分別量處如主文所示之刑，並就被告甲○○部分諭知易科罰金
    之折算標準，就被告乙○○、丙○○部分諭知易服勞役之折算標準，以資懲儆。
三、扣案如附表一所示之電子遊戲機具，於九十一年九月一日為警查獲時，並無人把
    玩，並非當場賭博之器具，亦無證據證明為被告甲○○犯賭博罪所用之物（詳如
    後述），僅係被告甲○○所有供其涉犯電子遊戲場業管理條例第二十二條之罪所
    用之物，應依刑法第三十八條第一項第二款之規定沒收。扣案如附表編號二所示
    之電子遊戲賭博機具則為當場賭博之器具。附表二編號二所示之代幣一千五百二
    十枚，為兌換籌碼處之財物，均應依刑法第二百六十六條第二項之規定沒收。
四、公訴意旨另以：被告甲○○自九十一年八月二十六日起，在台北縣五股鄉○○路
    ○段五一之一號擺設彈珠台及水果台等電子遊戲賭博機具，供不特定人把玩，與
    不特定人賭博財物，更自同年九月一日起，與被告乙○○基於賭博之犯意聯絡，
    僱用被告乙○○在上址擔任開分員及兌換金錢工作，而認前開九十一年八月二十
    六日起至九十一年九月八日亦涉犯賭博犯行云云。然查：被告甲○○固坦承其自
    九十一年八月二十六日未辦理經營電子遊戲場業之營利事業登記，即擺設電子遊
    戲機具，經營電子遊戲場業業務，惟否認此部分有何賭博犯行，辯稱是僱用被告
    乙○○擺設如附表二編號一所示之電子遊戲賭博機具，始為賭博犯行，被告乙○○亦否認此部分賭博犯行，辯稱其是九月一日被雇用，原來是僱用店員，原本沒
    有機具，後來過一個禮拜，九月八、九日才有機具來，其從那時起才開始開分、
    換現金等語，與被告甲○○所述情節相符。參諸台北縣政府警察局蘆洲分局於九
    十一年九月一日查獲喜翔超商時，前開機具雖插電營業，但並無人把玩，被告甲○○於前開查獲後之警訊中亦否認有何賭博犯行，並無積極證據足資認定被告甲○○、乙○○此段時間亦有賭博犯行，尚不能證明被告甲○○、乙○○此段時間
    亦涉犯賭博罪，此部分本應為無罪之判決，惟公訴人認被告甲○○、乙○○此部
    分犯行與前揭有罪科刑部分，有連續犯關係，屬裁判上一罪，爰不另為無罪之諭
    知。又公訴意旨復以：被告丙○○基於概括犯意於九十一年九月二十三日下午四
    時三十分許前亦有二次賭博犯行云云。惟公訴人並未具體指出被告丙○○前開二
    次賭博犯行之時間，且被告丙○○固坦承曾經至上址把玩電子遊戲機具三次，惟
    亦否認有此部分賭博犯行，辯稱前二次一次是九月四日，另一次是九月十日，前
    面二次因輸了不知道可以換錢，不是賭博等語，就此並無證據證明被告丙○○九
    月四日及同年月十日亦係基於賭博之犯意至喜翔超商賭博，尚難證明被告丙○○
    前開二次亦涉犯賭博罪。此部分本亦應為無罪之判決，惟公訴人認被告丙○○此
    部分犯行與前揭有罪科刑部分，有連續犯關係，屬裁判上一罪，亦爰不另為無罪
    之諭知。
據上論斷，應依刑事訴訟法第二百九十九條第一項前段、電子遊戲場業管理條例第二
十二條，刑法第十一條前段、第二十八條、第五十六條、第二百六十六條第一項前段
、第二項、第五十五條、第四十一條第一項前段、第四十二條第二項、第三十八條第
一項第二款，罰金罰鍰提高標準條例第一條前段、第二條，判決如主文。
本案經檢察官余若凡到庭執行職務。
中      華      民      國    九十二     年     二      月    二十七    日
                                  臺灣板橋地方法院刑事第二庭
                                      法    官    張宏節
右正本證明與原本無異。
如不服本判決，應於判決送達後十日內向本院提出上訴狀。
                                      書 記 官    黃介南
中      華      民      國    九十二     年     三      月       四     日
附錄本件論罪科刑法條
刑法第二百六十六條
在公共場所或公眾得出入之場所賭博財物者，處一千元以下罰金，但以供人暫時娛樂
之物為賭博者，不在此限。（罰金數額已依罰金罰鍰提高標準條例提高為十倍）
電子遊戲場業管理條例第二十二條：
違反第十五條規定者，處行為人一年以下有期徒刑、拘役或科或併科新臺幣五十萬元
以上二百五十萬元以下罰金。
附表一：
┌───────────────────────┬──────────┐
│          扣  案  物  品                      │  沒  收  依  據    │
├───────────────────────┼──────────┤
│水果盤五台（含ＩＣ板五塊）、彈珠台三台（含ＩＣ│被告甲○○所有供其犯│
│板三塊）。                                    │電子遊戲場業管理條例│
│                                              │第二十二條之物。    │
└───────────────────────┴──────────┘
附表二：
┌─┬───────────────────────┬────────┐
│  │          扣  案  物  品                      │  沒 收 依 據   │
├─┼───────────────────────┼────────┤
│一│彈珠台三台（含ＩＣ板三塊）、水果台二台（含ＩＣ│當場賭博之器具。│
│  │板二塊）、麻將台二台（含ＩＣ板二塊）海王子（小│                │
│  │瑪莉一台（含ＩＣ板一塊）。                    │                │
├─┼───────────────────────┼────────┤
│二│代幣一千五百二十枚。                          │兌換籌碼處之財物│
└─┴───────────────────────┴────────┘


司法院資訊處製作；財團法人民間司法改革基金會備份。
